<?xml version='1.0' encoding='utf-8'?>
<verb default="athbhuail" disambig="">
  <verbalNoun default="athbhualadh" />
  <verbalAdjective default="athbhuailte" />
  <tenseForm default="athbhuail" tense="Past" dependency="Indep" person="Base" />
  <tenseForm default="athbhuaileamar" tense="Past" dependency="Indep" person="Pl1" />
  <tenseForm default="athbhuaileadar" tense="Past" dependency="Indep" person="Pl3" />
  <tenseForm default="athbhuaileadh" tense="Past" dependency="Indep" person="Auto" />
  <tenseForm default="athbhuail" tense="Past" dependency="Dep" person="Base" />
  <tenseForm default="athbhuaileamar" tense="Past" dependency="Dep" person="Pl1" />
  <tenseForm default="athbhuaileadar" tense="Past" dependency="Dep" person="Pl3" />
  <tenseForm default="athbhuaileadh" tense="Past" dependency="Dep" person="Auto" />
  <tenseForm default="athbhuaileadh" tense="PastCont" dependency="Indep" person="Base" />
  <tenseForm default="athbhuailinn" tense="PastCont" dependency="Indep" person="Sg1" />
  <tenseForm default="athbhuailteá" tense="PastCont" dependency="Indep" person="Sg2" />
  <tenseForm default="athbhuailimis" tense="PastCont" dependency="Indep" person="Pl1" />
  <tenseForm default="athbhuailidís" tense="PastCont" dependency="Indep" person="Pl3" />
  <tenseForm default="athbhuailtí" tense="PastCont" dependency="Indep" person="Auto" />
  <tenseForm default="athbhuaileadh" tense="PastCont" dependency="Dep" person="Base" />
  <tenseForm default="athbhuailinn" tense="PastCont" dependency="Dep" person="Sg1" />
  <tenseForm default="athbhuailteá" tense="PastCont" dependency="Dep" person="Sg2" />
  <tenseForm default="athbhuailimis" tense="PastCont" dependency="Dep" person="Pl1" />
  <tenseForm default="athbhuailidís" tense="PastCont" dependency="Dep" person="Pl3" />
  <tenseForm default="athbhuailtí" tense="PastCont" dependency="Dep" person="Auto" />
  <tenseForm default="athbhuaileann" tense="PresCont" dependency="Indep" person="Base" />
  <tenseForm default="athbhuailim" tense="PresCont" dependency="Indep" person="Sg1" />
  <tenseForm default="athbhuailimid" tense="PresCont" dependency="Indep" person="Pl1" />
  <tenseForm default="athbhuailtear" tense="PresCont" dependency="Indep" person="Auto" />
  <tenseForm default="athbhuaileann" tense="PresCont" dependency="Dep" person="Base" />
  <tenseForm default="athbhuailim" tense="PresCont" dependency="Dep" person="Sg1" />
  <tenseForm default="athbhuailimid" tense="PresCont" dependency="Dep" person="Pl1" />
  <tenseForm default="athbhuailtear" tense="PresCont" dependency="Dep" person="Auto" />
  <tenseForm default="athbhuailfidh" tense="Fut" dependency="Indep" person="Base" />
  <tenseForm default="athbhuailfimid" tense="Fut" dependency="Indep" person="Pl1" />
  <tenseForm default="athbhuailfear" tense="Fut" dependency="Indep" person="Auto" />
  <tenseForm default="athbhuailfidh" tense="Fut" dependency="Dep" person="Base" />
  <tenseForm default="athbhuailfimid" tense="Fut" dependency="Dep" person="Pl1" />
  <tenseForm default="athbhuailfear" tense="Fut" dependency="Dep" person="Auto" />
  <tenseForm default="athbhuailfeadh" tense="Cond" dependency="Indep" person="Base" />
  <tenseForm default="athbhuailfinn" tense="Cond" dependency="Indep" person="Sg1" />
  <tenseForm default="athbhuailfeá" tense="Cond" dependency="Indep" person="Sg2" />
  <tenseForm default="athbhuailfimis" tense="Cond" dependency="Indep" person="Pl1" />
  <tenseForm default="athbhuailfidís" tense="Cond" dependency="Indep" person="Pl3" />
  <tenseForm default="athbhuailfí" tense="Cond" dependency="Indep" person="Auto" />
  <tenseForm default="athbhuailfeadh" tense="Cond" dependency="Dep" person="Base" />
  <tenseForm default="athbhuailfinn" tense="Cond" dependency="Dep" person="Sg1" />
  <tenseForm default="athbhuailfeá" tense="Cond" dependency="Dep" person="Sg2" />
  <tenseForm default="athbhuailfimis" tense="Cond" dependency="Dep" person="Pl1" />
  <tenseForm default="athbhuailfidís" tense="Cond" dependency="Dep" person="Pl3" />
  <tenseForm default="athbhuailfí" tense="Cond" dependency="Dep" person="Auto" />
  <moodForm default="athbhuaileadh" mood="Imper" person="Base" />
  <moodForm default="athbhuailim" mood="Imper" person="Sg1" />
  <moodForm default="athbhuail" mood="Imper" person="Sg2" />
  <moodForm default="athbhuailimis" mood="Imper" person="Pl1" />
  <moodForm default="athbhuailigí" mood="Imper" person="Pl2" />
  <moodForm default="athbhuailidís" mood="Imper" person="Pl3" />
  <moodForm default="athbhuailtear" mood="Imper" person="Auto" />
  <moodForm default="athbhuaile" mood="Subj" person="Base" />
  <moodForm default="athbhuailimid" mood="Subj" person="Pl1" />
  <moodForm default="athbhuailtear" mood="Subj" person="Auto" />
</verb>
